---
output:
  html_document: default
  pdf_document: default
---

```{r GlobalOptions}
options(knitr.duplicate.label = 'allow')
```
第 3 课
========================================================

***

### 首先做什么？
注释：

***

### Facebook 匿名用户数据
注释：

```{r Pseudo-Facebook User Data}
pf = read.delim('pseudo_facebook.tsv')
#视频用的是这个：
#pf <- read.csv('pseudo_facebook.tsv', sep = '\t')
names(pf)
```

***

### 用户生日的直方图
注释：

```{r Histogram of Users\' Birthdays}
library(ggplot2)
ggplot(aes(x = dob_day), data = pf) + 
  geom_histogram(binwidth = 1) + 
  scale_x_continuous(breaks = 1:31)
```
```{r cpp}
library(ggplot2)
qplot(x = dob_day, data =pf)
```
```{r}
qplot(x = dob_day, data =pf) +
  scale_x_continuous(breaks=1:31)
```


***

#### 在这个直方图中你注意到哪些事情？
注册帐号时，很多网站会将你的生日默认为1号，甚至1月1号。对于 Facebook，他们的默认是1月1日。

***

### Moira 的调查
注释：
人们感知的读者人数与实际读者人数相差巨大，人们严重低估读者人数。

***

### 估算关注量
注释：

***

#### 思考一下，你在 Facebook 发布特定信息或分享图片的时间。什么时间呢？
回复：

#### 你认为多少朋友会看到你的发布？
回复：

#### 思考一下，你在 Facebook 每个月发布信息或进行评论的比例。你认为这个百分比是多少？
回复：

***

### 自我感知的关注量
注释：

***
### 拆分
注释：
```{r}
#只有一个变量时用facet_wrap，两个以上时用facet_grid
qplot(x = dob_day, data = pf) +
  scale_x_continuous(breaks= 1:31) +
  facet_wrap(~dob_month, ncol = 3)
```

```{r Faceting}
ggplot(data = pf, aes(x = dob_day)) + 
  geom_histogram(binwidth = 1) + 
  scale_x_continuous(breaks = 1:31) + 
  facet_wrap(~dob_month)
```

#### 我们再观察一下这个图。这里你发现了什么？
1月1日的值很高

***

### 保持怀疑态度：离群值和异常情况
注释：

***

### Moira 的离群值
注释：有人认为有1000万好友
#### 你认为哪些情况适用于 Moira 的离群值？
bad data about an extreme case

***

### 好友数
注释：

#### 你会输入哪个代码，创建朋友数量的直方图？

```{r}
qplot(x = friend_count, data = pf)
```

```{r Friend Count}
#qplot(x = friend_count, data = pf, xlim = c(0,1000))
qplot(x = friend_count, data = pf) + 
  scale_x_continuous(limits = c(0,1000))

```

#### 这个图与 Moira 的第一个图有哪些相似的地方？
long tail data

***

### 限制轴线
注释：
```{r Limiting the Axes}
ggplot(aes(x = friend_count), data = pf) + 
  geom_histogram() + 
scale_x_continuous(limits = c(0, 1000))
```

```{r Limiting the Axes}
ggplot(aes(x = friend_count), data = pf) + 
  geom_histogram() + 
scale_x_continuous(limits = c(0, 1000))
```

### 探究箱宽
注释：

***

### 调整箱宽
注释：
```{r}
ggplot(aes(x = friend_count), data = pf) + 
  geom_histogram(binwidth = 25) + 
  scale_x_continuous(limits = c(0, 1000), breaks = seq(0, 1000, 50))
```

```{r}
qplot(x = friend_count, data = pf, binwidth = 25) + 
  scale_x_continuous(limits = c(0, 1000), breaks = seq(0, 1000, 50))
```

### 拆分好友数
```{r Faceting Friend Count}
# 你会输入哪个代码，创建按照性别的直方图平面？
# 将它增加到下列代码中。
qplot(x = friend_count, data = pf, binwidth = 25) +
  scale_x_continuous(limits = c(0, 1000),
                     breaks = seq(0, 1000, 50)) +
  facet_grid(. ~ gender) 

```
```{r}
ggplot(aes(x = friend_count), data = pf) + 
  geom_histogram() + 
  scale_x_continuous(limits = c(0, 1000), breaks = seq(0, 1000, 50)) + 
  facet_wrap(~gender)
```

***

### 省略不适用的数值
注释：如果用了data = na.omit(pf)，则其他列的空值也被去掉了

```{r Omitting NA Values}
qplot(x = friend_count, data = subset(pf,!is.na(gender)), binwidth = 10) +
  scale_x_continuous(limits = c(0, 1000), breaks = seq(0, 1000, 50)) +
  facet_wrap(. ~ gender) 
```

```{r}
ggplot(aes(x = friend_count), data = subset(pf, !is.na(gender))) + 
  geom_histogram() + 
  scale_x_continuous(limits = c(0, 1000), breaks = seq(0, 1000, 50)) + 
  facet_wrap(~gender)
```

***

### '根据' 性别的统计量
注释：

```{r Statistics \'by\' Gender}
table(pf$gender)
```

```{r Statistics \'by\' Gender}
table(pf$gender)
by(pf$friend_count,pf$gender, summary)
```

#### 哪些人朋友更多，男性还是女性？
回复：女性

#### 女性和男性的朋友数量中位数有哪些不同？
回复：96,74

#### 为什么中位数是比平均数更好的测量方法？
回复：受极值影响小

***

### 使用时长
注释：

```{r Tenure}
qplot(x = tenure, data = pf, binwidth = 30, color = I('black'), fill = I('#099DD9'))
```
```{r}
ggplot(aes(x = tenure), data = pf) + 
   geom_histogram(binwidth = 30, color = 'black', fill = '#099DD9')
```
***

#### 你如何按照年份创建任期的直方图？

```{r Tenure Histogram by Year}
ggplot(aes(x = tenure/365), data = pf) + 
   geom_histogram(binwidth = .25, color = 'black', fill = '#F79420')
```

```{r Tenure}
qplot(x = tenure/365, data = pf, binwidth = .25, color = I('black'), fill = I('#F79420')) +
  scale_x_continuous(breaks = seq(1,7,1), limits = c(0,7))
```

***

### 标签图
注释：

```{r Labeling Plots}
qplot(x = tenure/365, data = pf, 
      xlab = 'Number of years using Facebook',
      ylab = 'Number of users in sample',
      color = I('black'), fill = I('#F79420')) +
  scale_x_continuous(breaks = seq(1,7,1), limits = c(0,7))
```

***

### 用户年龄
注释：
```{r Labeling Plots}
qplot(x = age, data = pf, binwidth =1,
      xlab = 'Age',
      ylab = 'Number of users in sample',
      color = I('black'), fill = I('#5760AB')) +
  scale_x_continuous(breaks = seq(0,113,5))
```

```{r User Ages}
ggplot(aes(x = age), data = pf) + 
  geom_histogram(binwidth = 1, fill = '#5760AB') + 
  scale_x_continuous(breaks = seq(0, 113, 5))
```

#### 你发现了什么？
回复：100+

***

### 表情包的传播
注释：

***

### Lada 钱包表情包
注释：

***

### 改变数据
注释：
```{r}
summary(pf$friend_count)
summary(log10(pf$friend_count))
summary(log10(pf$friend_count +1))
summary(sqrt(pf$friend_count))
```

```{r}
library(gridExtra)
p1 <- qplot(x = friend_count, data = pf)
p2 <- qplot(x = log10(friend_count + 1), data = pf)
p3 <- qplot(x = sqrt(friend_count), data = pf) 
grid.arrange(p1, p2, p3, ncol=1)
```

```{r}

p1 <- ggplot(aes(x = friend_count), data = pf) + geom_histogram()
p2 <- p1 + scale_x_log10()
p3 <- p1 + scale_x_sqrt()
grid.arrange(p1, p2, p3, ncol=1)
```
***

### 调整尺寸图层
注释：

```{r Add a Scaling Layer}
logScale <- qplot(x = log10(friend_count), data = pf)
countScale <- ggplot(aes(x = friend_count), data = pf) + 
  geom_histogram() + 
  scale_x_log10()
grid.arrange(logScale, countScale, ncol = 2)
```

***


### 频数多边图

```{r Frequency Polygons}
qplot(x = friend_count, data = subset(pf,!is.na(gender)), binwidth = 10,
      geom = 'freqpoly', color = gender) +
  scale_x_continuous(limits = c(0, 1000), breaks = seq(0, 1000, 50))
```
```{r Frequency Polygons}
qplot(x = friend_count, y = ..count../sum(..count..),
      data = subset(pf,!is.na(gender)), 
      xlab = 'Friend Count',
      ylab = 'Proportion of Users with that friend count',
      binwidth = 10,
      geom = 'freqpoly', color = gender) +
  scale_x_continuous(limits = c(0, 1000), breaks = seq(0, 1000, 50))
```


```{r}
ggplot(aes(x = friend_count, y = ..count../sum(..count..)), data = subset(pf, !is.na(gender))) +
  geom_freqpoly(aes(color = gender), binwidth=10) + 
  scale_x_continuous(limits = c(0, 1000), breaks = seq(0, 1000, 50)) + 
  xlab('好友数量') + 
  ylab('Percentage of users with that friend count')
```
***

### 网页上的赞数
注释：

```{r Likes on the Web}
qplot(x = www_likes, data = subset(pf, !is.na(gender)),
      geom = 'freqpoly', color = gender) +
  scale_x_continuous() + 
  scale_x_log10()
```

```{r}

by(pf$www_likes, pf$gender, sum)
```

***

### 箱线图
注释：

```{r Box Plots}
qplot(x = gender, y = friend_count,
      data = subset(pf,!is.na(gender)), 
      geom = 'boxplot', color = gender) 
  #scale_x_continuous(limits = c(0, 1000), breaks = seq(0, 1000, 50))
```

#### 调整代码，关注朋友数量在 0 到 1000 之间的用户。

```{r}
qplot(x = gender, y = friend_count,
      data = subset(pf,!is.na(gender)), 
      geom = 'boxplot', color = gender) +
  scale_y_continuous(limits = c(0, 1000))
```

```{r}
qplot(x = gender, y = friend_count,
      data = subset(pf,!is.na(gender)), 
      geom = 'boxplot', color = gender, ylim = c(0, 1000))
```
以上两种方法实际上从计算中删除了数据点，所以更好的方法是使用coord Cartesian层来设置y轴，

```{r}
qplot(x = gender, y = friend_count,
      data = subset(pf,!is.na(gender)), 
      geom = 'boxplot', color = gender) +
  coord_cartesian(ylim = c(0, 1000))
```

***

### 箱线图、分位数和友情
注释：

```{r Box Plots, Quartiles, and Friendships}
by(pf$friend_count, pf$gender, summary)
```

#### 一般来说，我们样本中哪些人更容易交朋友，男性还是女性？
回复：女性
#### 写出可以验证答案的一些方法。
回复：
```{r Friend Requests by Gender}
qplot(x = gender, y = friendships_initiated,
      data = subset(pf,!is.na(gender)), 
      geom = 'boxplot', color = gender) +
  coord_cartesian(ylim = c(0,200))
by(pf$friendships_initiated, pf$gender, summary)

```

回复：

***

### 得到逻辑
注释：

```{r Getting Logical}
summary(pf$mobile_likes)
summary(pf$mobile_likes > 0)
pf$mobile_check_in <- NA
pf$mobile_check_in <- ifelse(pf$mobile_likes > 0, 1, 0)
summary(pf$mobile_check_in)
pf$mobile_check_in <- factor(pf$mobile_check_in)
summary(pf$mobile_check_in)
sum(pf$mobile_check_in == 1) / length(pf$mobile_check_in)
```

回复：

***

### 分析一个变量
思考：


点击 **KnitHTML** 查看你的成果和这节课的 html 页面、答案和注释！