第 4 课
========================================================

***

### 散点图和自我感知的关注量
注释：
```{r}
library(ggplot2)
pf = read.delim('pseudo_facebook.tsv')
#视频用的是这个：
#pf <- read.csv('pseudo_facebook.tsv', sep = '\t')
names(pf)
```

***

### 散点图
注释：qplot(age, friend_count, data = pf) 也可以

```{r}
qplot(x = age, y = friend_count, data = pf)
```
```{r}
summary(pf$age)
```

```{r}
ggplot(aes(x = age, y = friend_count), data = pf) + 
  geom_point()
```

```{r}
ggplot(aes(x = age, y = friend_count), data = pf) + 
  geom_point() +
  xlim(13,90)
```


***

#### 你现在注意到什么？
回复：

***

### ggplot 语法
注释：

```{r ggplot Syntax}
ggplot(aes(x = age, y = friend_count), data = pf) + 
  geom_point(alpha = 1/20) +
  xlim(13,90)
```

***

### 过度绘制
注释：

```{r}
ggplot(aes(x = age, y = friend_count), data = pf) + 
  geom_jitter(alpha = 1/20) +
  xlim(13,90)
```

#### 你在这个绘图中注意到了什么？
回复：

***

### Coord_trans()
注释：
不能用geom_jitter了


#### 查阅 coord_trans() 的文档，在绘图中增加一层，使用平方根函数改变 friend_count。创建你的绘图！

```{r}
ggplot(aes(x = age, y = friend_count), data = pf) + 
  geom_point(alpha = 1/20) +
  xlim(13,90) +
  coord_trans(y = 'sqrt')
```

#### 你发现了什么？

***

### Alpha 和抖动
注释：


```{r}
ggplot(aes(x = age, y = friend_count), data = pf) + 
  geom_point(alpha = 1/20, position = position_jitter(h=0)) +
  xlim(13,90) +
  coord_trans(y = 'sqrt')
```
```{r}
summary(pf$friend_count)
```
```{r}
?coord_trans
```

```{r}
ggplot(aes(x = age, y = friendships_initiated), data = pf) + 
  geom_point() +
  xlim(13,90)

```

```{r}
ggplot(aes(x = age, y = friendships_initiated), data = pf) + 
  geom_point(alpha = 1/20, position = position_jitter(h=0)) +
  xlim(13,90) 
```

```{r}
ggplot(aes(x = age, y = friendships_initiated), data = pf) + 
  geom_point(alpha = 1/20, position = 'jitter') +
  xlim(13,90) 
```
```{r}
ggplot(aes(x = age, y = friendships_initiated), data = pf) + 
  geom_point(alpha = 1/20, position = position_jitter(h=0)) +
  xlim(13,90) +
  coord_trans(y = 'sqrt')
```

***

### 过度绘制和领域知识
注释：

***

### 条件平均数
注释：

```{r}
library(dplyr)
age_group <- group_by(pf, age)
pf.fc_by_age <- summarise(age_group, 
          friend_count_mean = mean(friend_count),
          friend_count_median = median(friend_count),
          n = n())
pf.fc_by_age <- arrange(pf.fc_by_age,age)
head(pf.fc_by_age)
```
另一种方法：
```{r}
pf.fc_by_age_2  <- pf %>%
  group_by(age) %>%
  summarise(friend_count_mean = mean(friend_count),
          friend_count_median = median(friend_count),
          n = n()) %>%
  arrange(age)
head(pf.fc_by_age_2)
```


创建你的绘图: Conditional Means Plot

```{r}
ggplot(aes(age, friend_count_mean), data = pf.fc_by_age) +
  geom_line()
```

***

### 将摘要与原始数据叠加 Overlaying Summaries with Raw Data
注释：

```{r}
ggplot(aes(x = age, y = friendships_initiated), data = pf) + 
  geom_point(alpha = 1/20, position = position_jitter(h=0),
             color = 'orange') +
  xlim(13,90) +
  coord_trans(y = 'sqrt') +
  geom_line(stat = 'summary', fun.y = mean) +
  geom_line(stat = 'summary', fun.y = quantile, 
            fun.args = list(probs =0.1), linetype = 2, color = 'blue') +
  geom_line(stat = 'summary', fun.y = quantile, 
            fun.args = list(probs =0.9), linetype = 2, color = 'blue') +
  geom_line(stat = 'summary', fun.y = quantile, 
            fun.args = list(probs =0.5), color = 'blue')

```

```{r}
ggplot(aes(x = age, y = friendships_initiated), data = pf) + 
  coord_cartesian(xlim = c(13,70), ylim = c(0,1000)) +
  geom_point(alpha = 1/20, position = position_jitter(h=0),
             color = 'orange') +
  geom_line(stat = 'summary', fun.y = mean) +
  geom_line(stat = 'summary', fun.y = quantile, 
            fun.args = list(probs =0.1), linetype = 2, color = 'blue') +
  geom_line(stat = 'summary', fun.y = quantile, 
            fun.args = list(probs =0.9), linetype = 2, color = 'blue') +
  geom_line(stat = 'summary', fun.y = quantile, 
            fun.args = list(probs =0.5), color = 'blue')

```
#### 你在这个绘图中发现了什么？
回复：

***

### Moira：直方图总结与散点图
查看这个视频中的 Instructor Notes，下载 Moira's 关于感知关注量的论文，观察最终绘图。

注释：

***

### 相关性 Correlation
注释：

```{r}
cor.test(pf$age, pf$friend_count, method = 'pearson')
with(pf, cor.test(age, friend_count, method = 'pearson'))
```

查看函数 cor.test 的文档。

年龄和朋友数量的相关性是什么？四舍五入到小数点后三位。
回复：

***

### 数据集的相关性 Correlation on Subsets
注释：default method: pearson

```{r}
with(subset(pf, age <= 70), cor.test(age, friend_count))
```

***

### 相关性方法
注释：

***

## 创建散点图
注释：

```{r}
ggplot(aes(x = www_likes_received, y = likes_received), data = pf) +
  geom_point()
```

***

### 强相关
注释：

```{r Strong Correlations}
ggplot(aes(x = www_likes_received, y = likes_received), data = pf) +
  geom_point() +
  xlim(0, quantile(pf$www_likes, 0.95)) +
  ylim(0, quantile(pf$www_likes_received, 0.95)) +
  geom_smooth(method = 'lm', color = 'red')
```

两个变量之间的相关性是什么？计算时包含变量的前 5% 数值，四舍五入到小数点后三位。 Correlation Calcuation

```{r}
cor.test(pf$www_likes_received, pf$likes_received)
```

回复：

***

### Moira 的相关性
注释：

***

### 相关性的更多注意事项 More Caution With Correlation
注释：

```{r}
install.packages('alr3')
library(alr3)
```
```{r}
data(Mitchell)
?Mitchell
```

创建你的绘图！ Temp vs Month

```{r}
ggplot(data = Mitchell, aes(x = Month, y = Temp)) +
  geom_point()
qplot(data = Mitchell, Month, Temp)
```

***

### 噪音散点图 Noisy Scatterplots
a. 猜猜散点图的相关系数。

b. 两个变量的实际相关性是什么？
(四舍五入到千分位)

```{r}
cor.test(Mitchell$Month, Mitchell$Temp)
```

***

### 理解数据
注释：
```{r}
range(Mitchell$Month)
```

```{r Making Sense of Data}
ggplot(data = Mitchell, aes(x = Month, y = Temp)) +
  geom_point() +
  scale_x_continuous(breaks = seq(0, 203, 12))
```

***

### 新视角

你发现了什么？
回复：

观看解答视频，核对 Instructor Notes！
注释：
```{r Making Sense of Data}
ggplot(data = Mitchell, aes(x = Month%%12, y = Temp)) +
  geom_point() 
```
```{r}
x <- seq(0, 4*pi, pi/20)
y <- cos(x)
qplot(x = x, y = y)
#dcor.ttest(x, y)
```

***

### 理解噪音：年龄到含有月份的年龄 Understanding Noise: Age to Age Months
注释：

```{r}
ggplot(aes(x = age, y = friend_count_mean), data = pf.fc_by_age) +
  geom_line()
```

***

### 含有月份平均数的年龄

```{r Age with Months Means}

```

编程任务
```{r Programming Assignment}

```

***

### 条件平均数的噪音

```{r Noise in Conditional Means}

```

***

### 使条件平均数更加流畅
注释：

```{r Smoothing Conditional Means}

```

***

### 选择哪个绘图？
注释：

***

### 分析两个变量
思考：

***

点击 **KnitHTML** 查看你的成果和这节课的 html 页面、
答案和注释！


