---
output: html_document
editor_options: 
  chunk_output_type: inline
---
红葡萄酒品质分析
========================================================

```{r echo=FALSE, message=FALSE, warning=FALSE, packages}
# 加载你最终使用的所有组件
# 在这个代码块的分析中。

# 注意，在这个代码块中，将参数 "echo" 设为假。
# This prevents the code from displaying in the knitted HTML output.这可以避免代码混入 HTML 输出显示。
# 应当在文件中，对所有代码块设为 echo=FALSE 。

library(ggplot2)
library(gridExtra)
library(GGally)
library(knitr)
```

```{r echo=FALSE, message=FALSE, warning=FALSE, Load_the_Data}
# 加载数据
redwine <- read.csv('wineQualityreds.csv')
```

# 单变量绘图选择
```{r echo=FALSE}
# 了解变量名称及其类型
str(redwine)
```
除X和quality为整型外，变量均为浮点型。
X为索引列，对实际分析不起作用，进行删除。

```{r echo=FALSE}
# 删除索引列
redwine <- subset(redwine, select = -c(X))
```

```{r echo=FALSE}
# 了解变量的数值
summary(redwine)
```

```{r echo=FALSE}
# 了解品质评分的分布
table(redwine$quality)
```

```{r echo=FALSE}
# 品质评分直方图
ggplot(aes(quality), data = redwine) +
  geom_histogram(binwidth = 0.5)
```

红葡萄酒品质评分介于3-8之间，大部分的评分等级为5和6，评分为3和8的酒极少。


```{r echo=FALSE}
# 不挥发酸直方图
ggplot(aes(fixed.acidity), data = redwine) +
  geom_histogram(bins = 30)
```

不挥发酸直方图向右倾斜，对x轴取log10。


```{r echo=FALSE}
# 不挥发酸直方图,对坐标轴取log10
ggplot(aes(fixed.acidity), data = redwine) +
  geom_histogram(bins = 30) +
  scale_x_log10()
```

对坐标轴取log10后，不挥发酸基本呈正态分布。


```{r echo=FALSE}
# 挥发酸直方图
ggplot(aes(volatile.acidity), data = redwine) +
  geom_histogram(bins = 30)
```

挥发酸基本呈正态分布。


```{r echo=FALSE}
# 柠檬酸直方图
ggplot(aes(citric.acid), data = redwine) +
  geom_histogram(bins = 30)
```


```{r echo=FALSE}
# 柠檬酸分布
table(redwine$citric.acid)
```

柠檬酸向右倾斜，且有很多0值。


```{r echo=FALSE, message=FALSE, warning=FALSE}
# 柠檬酸柠檬酸直方图，坐标轴取sqrt
ggplot(aes(citric.acid), data = redwine) +
  geom_histogram(bins = 30) +
  xlim(0, quantile(redwine$citric.acid, 0.99)) +
  scale_x_sqrt()
```

对坐标轴开方处理后，柠檬酸向左倾斜。


```{r echo=FALSE, message=FALSE, warning=FALSE}
# pH直方图
ggplot(aes(pH), data = redwine) +
  geom_histogram(bins = 30)
```

大部分红葡萄酒的pH在3.0-3.6之间


```{r echo=FALSE, message=FALSE, warning=FALSE}
# 残糖量直方图
ggplot(aes(residual.sugar), data = redwine) +
  geom_histogram(bins = 30)
```

残糖量向右倾斜，以log10转换坐标轴。


```{r echo=FALSE, message=FALSE, warning=FALSE}
# 残糖量直方图，坐标轴取log10
ggplot(aes(residual.sugar), data = redwine) +
  geom_histogram(bins = 30) +
  scale_x_log10()
```

对坐标轴取log10后，残糖量酸还是略向右倾斜。


```{r echo=FALSE, message=FALSE, warning=FALSE}
# 氯化物直方图
ggplot(aes(chlorides), data = redwine) +
  geom_histogram(bins = 30) +
  xlim(0, quantile(redwine$chlorides, 0.98))
```

氯化物基本呈正态分布。


```{r echo=FALSE, message=FALSE, warning=FALSE}
# 游离二氧化硫直方图
ggplot(aes(free.sulfur.dioxide), data = redwine) +
  geom_histogram(bins = 30)
```

游离二氧化硫向右倾斜，以log10转换坐标轴。


```{r echo=FALSE, message=FALSE, warning=FALSE}
# 游离二氧化硫直方图，x轴取log10
ggplot(aes(free.sulfur.dioxide), data = redwine) +
  geom_histogram(bins = 30) +
  scale_x_log10()
```

对坐标轴取log10后，游离二氧化硫呈双峰分布。


```{r echo=FALSE, message=FALSE, warning=FALSE}
# 总二氧化硫直方图
ggplot(aes(total.sulfur.dioxide), data = redwine) +
  geom_histogram()
```

总二氧化硫向右倾斜，以log10转换坐标轴。


```{r echo=FALSE}
# 总二氧化硫直方图，对x轴取log10
ggplot(aes(total.sulfur.dioxide), data = redwine) +
  geom_histogram(bins = 30) +
  scale_x_log10()
```

对x轴取log10后，总二氧化硫基本呈正态分布。


```{r echo=FALSE}
# 硫酸盐直方图
ggplot(aes(sulphates), data = redwine) +
  geom_histogram(bins = 30)
```

硫酸盐向右倾斜，对x轴取log10。


```{r echo=FALSE}
# 硫酸盐直方图，对x轴取log10
ggplot(aes(sulphates), data = redwine) +
  geom_histogram(bins = 30) +
  scale_x_log10()
```

对坐标轴取log10后，硫酸盐基本呈正态分布。


```{r echo=FALSE}
# 密度直方图
ggplot(aes(density), data = redwine) +
  geom_histogram(bins = 30)
```

密度基本呈正态分布。


```{r echo=FALSE}
# 酒精度直方图
ggplot(aes(alcohol), data = redwine) +
  geom_histogram(bins = 30)
```

酒精度向右倾斜，以log10转换坐标轴。


```{r echo=FALSE}
# 酒精度直方图
ggplot(aes(alcohol), data = redwine) +
  geom_histogram(bins = 30) +
  scale_x_log10()
```

对坐标轴取log10后，酒精度依然向右倾斜。


# 单变量分析

### 你的数据集结构是什么？
数据集包含1599个观察值，13个变量。其中，变量x起索引作用，已删除，其余变量除品质分数为整型外，均为浮点型。


### 你的数据集内感兴趣的主要特性有哪些？
感兴趣的主要特征有红葡萄酒的品质、酸度和二氧化硫含量，是否可以通过一些红葡萄酒的理化指标来预测该酒的品质。

### 你认为数据集内哪些其他特征可以帮助你探索兴趣特点？
猜测挥发性酸度、柠檬酸、残糖、游离二氧化硫、总二氧化硫、pH、酒精度会影响红葡萄酒的品质。

### 根据数据集内已有变量，你是否创建了任何新变量？
没有。

### 在已经探究的特性中，是否存在任何异常分布？你是否对数据进行一些操作，如清洁、调整或改变数据的形式？如果是，你为什么会这样做？
不挥发酸、残糖量、游离二氧化硫、总二氧化硫、硫酸盐、酒精度等变量向右倾斜，分别对坐标轴取log10后，不挥发酸和总二氧化硫基本呈正态分布，游离二氧化硫呈双峰分布，其他变量依然向右倾斜。



# 双变量绘图选择
```{r echo=FALSE, fig.height=12, fig.width=12, message=FALSE, warning=FALSE}
# 散点图矩阵
set.seed(1000)
ggpairs(redwine[sample.int(nrow(redwine), 1000), ])
#ggsave('散点图矩阵.png')
```
可以看出： 
- 酒精度、硫酸盐含量、挥发性酸、柠檬酸、总二氧化硫与红葡萄酒质量有相关性。 
- 密度与酒精度有相关性。 
- 柠檬酸与pH有相关性。 
- 密度、pH、柠檬酸与不挥发酸有相关性。 


```{r echo=FALSE}
# 将品质评分变量从整型转为定序变量
redwine$quality <- factor(redwine$quality, ordered = T)
```

```{r echo=FALSE, message=FALSE, warning=FALSE}
# 红酒品质与挥发性酸散点图
ggplot(data=redwine, aes(x = quality, y = volatile.acidity)) +
  geom_jitter( alpha = 0.2, color = 'orange') +
  geom_boxplot(alpha = 0.2) +
  ylim(0, quantile(redwine$volatile.acidity, 0.99)) +
  stat_summary(fun.y = "mean", 
               geom = "point",
               shape = 4)
```

挥发酸含量越低，红葡萄酒的品质越高。


```{r echo=FALSE, message=FALSE, warning=FALSE}
# 红酒品质与柠檬酸散点图
ggplot(data=redwine, aes(x = quality, y = citric.acid)) +
  geom_jitter( alpha = 0.2, color = 'orange') +
  geom_boxplot(alpha = 0.2) +
  ylim(0.001, quantile(redwine$citric.acid, 0.99)) +
  stat_summary(fun.y = "mean", 
               geom = "point",
               shape = 4)
```

柠檬酸含量越高，红葡萄酒的品质越高。


```{r echo=FALSE, message=FALSE, warning=FALSE}
# 红酒品质与总二氧化硫散点图
ggplot(data=redwine, aes(x = quality, y = total.sulfur.dioxide)) +
  geom_jitter( alpha = 0.2, color = 'orange') +
  geom_boxplot(alpha = 0.2) +
  ylim(0.99, quantile(redwine$total.sulfur.dioxide, 0.99)) +
  stat_summary(fun.y = "mean", 
               geom = "point",
               shape = 4)
```

红葡萄酒品质随总二氧化硫的升高先升高后降低，可能需要配和其他变量才能对红葡萄酒的品质有相关性。


```{r echo=FALSE, message=FALSE, warning=FALSE}
# 红酒品质与硫酸盐散点图
ggplot(data=redwine, aes(x = quality, y = sulphates)) +
  geom_jitter( alpha = 0.2, color = 'orange') +
  geom_boxplot(alpha = 0.2) +
  ylim(0, quantile(redwine$sulphates, 0.99)) +
  stat_summary(fun.y = "mean", 
               geom = "point",
               shape = 4)
```

硫酸盐含量约高，红葡萄酒品质越高。


```{r echo=FALSE, message=FALSE, warning=FALSE}
# 红酒品质与酒精度散点图
ggplot(data=redwine, aes(x = quality, y = alcohol)) +
  geom_jitter( alpha = 0.2, color = 'orange') +
  geom_boxplot(alpha = 0.2) +
  ylim(8, quantile(redwine$alcohol, 0.99)) +
  stat_summary(fun.y = "mean", 
               geom = "point",
               shape = 4)
```

酒精度越高，红葡萄酒的质量越高。


```{r echo=FALSE, message=FALSE, warning=FALSE}
# 红酒密度与酒精度散点图
ggplot(data=redwine, aes(x = density, y = alcohol)) +
  geom_point( alpha = 0.2, color = 'orange') +
  xlim(0.99, quantile(redwine$density, 0.95)) +
  ylim(6, quantile(redwine$alcohol, 0.95)) +
  geom_smooth(method = 'lm')
```
```{r echo=FALSE, message=FALSE, warning=FALSE}
cor(x = redwine$density, y = redwine$alcohol)
```
酒精度越高，密度越低，相关系数-0.4962。

               
```{r echo=FALSE, message=FALSE, warning=FALSE}
# 红酒不挥发酸与pH散点图
ggplot(data=redwine, aes(x = fixed.acidity, y = pH)) +
  geom_jitter(alpha = 0.2, color = 'orange') +
  ylim(2.5, quantile(redwine$pH, 0.99)) +
  #scale_x_log10() +
  geom_smooth(method = 'lm')
```
```{r echo=FALSE, message=FALSE, warning=FALSE}
cor(x = redwine$fixed.acidity, y = redwine$pH)
```
不挥发酸越高，pH越低，相关系数-0.6830。这符合常理，因为酸性越强，pH值应该越低。


```{r echo=FALSE, message=FALSE, warning=FALSE}
# 红酒不挥发酸与柠檬酸散点图
ggplot(data=redwine, aes(x = fixed.acidity, y = citric.acid)) +
  geom_jitter(alpha = 0.2, color = 'orange') +
  ylim(0, quantile(redwine$citric.acid, 0.99)) +
  #scale_x_log10() +
  geom_smooth(method = 'lm')
```
```{r echo=FALSE, message=FALSE, warning=FALSE}
cor(x = redwine$fixed.acidity, y = redwine$citric.acid)
```
不挥发酸越高，柠檬酸越高，相关系数0.6717。


```{r echo=FALSE, message=FALSE, warning=FALSE}
# 红酒不挥发酸与密度散点图
ggplot(data=redwine, aes(x = fixed.acidity, y = density)) +
  geom_jitter(alpha = 0.2, color = 'orange') +
  ylim(0.99, quantile(redwine$density, 0.99)) +
  #scale_x_log10() +
  geom_smooth(method = 'lm')
```

```{r echo=FALSE, message=FALSE, warning=FALSE}
cor(x = redwine$fixed.acidity, y = redwine$density)
```
不挥发酸越高，密度越大，相关系数0.6680。

# 双变量分析

### 探讨你在这部分探究中观察到的一些关系。这些感兴趣的特性与数据集内其他特性有什么区别？
- 酒精度与红葡萄酒品质呈正相关
- 挥发性酸与红葡萄酒品质呈负相关
- 柠檬酸与红葡萄酒品质呈正相关
- 硫酸盐含量与红葡萄酒品质呈正相关   
这些感兴趣的特性与其他变量相比，都与主要特性——红葡萄酒的品质呈现相关性。

### 你是否观察到主要特性与其他特性之间的有趣关系？
- 密度与酒精度呈负相关
- 不挥发酸与柠檬酸、密度呈正相关
- 不挥发酸与pH呈负相关

### 你发现最强的关系是什么？
最强的关系是酒精度与红葡萄酒品质的正相关性，二者的相关系数达0.463。



# 多变量绘图选择
```{r echo=FALSE, message=FALSE, warning=FALSE}
ggplot(aes(x = alcohol, y = density, color = quality),
       data = redwine) +
  geom_jitter() +
  scale_color_brewer(type = 'div') +
  theme_dark() +
  #scale_x_log10() +
  geom_smooth(method = 'lm', se=FALSE) 
```

对于每一种评分，密度均与酒精度呈负相关。评分越高的酒的酒精度也越高。

```{r echo=FALSE, message=FALSE, warning=FALSE}
# volatile acidity and citric acid scatterplot by quality
ggplot(aes(x = volatile.acidity, y = citric.acid, color = quality),
       data = redwine) +
  geom_jitter() +
  scale_color_brewer(type = 'div') +
  theme_dark() +
  ylim(0, quantile(redwine$citric.acid, 0.99)) +
  scale_y_sqrt() +
  geom_smooth(method = 'lm', se=FALSE)
```

评分高的红葡萄酒含有更多的柠檬酸和更少的挥发性酸。因为柠檬酸带来的风味可以给红葡萄酒加分，挥发性酸中的乙酸会带来刺鼻的醋味给葡萄酒减分。


```{r echo=FALSE, message=FALSE, warning=FALSE}
# pH and citric acid scatterplot by quality
ggplot(aes(x = pH, y = citric.acid, color = quality),
       data = redwine) +
  geom_jitter() +
  scale_color_brewer(type = 'div') +
  theme_dark() +
  ylim(0, quantile(redwine$citric.acid, 0.99)) +
  scale_y_sqrt() +
  geom_smooth(method = 'lm', se=FALSE) 
```

柠檬酸含量越高，pH值越低，这个符合常理。
不同品质的葡萄酒在pH3.0-3.6的范围均有分布。


```{r echo=FALSE, message=FALSE, warning=FALSE}
# total sulfur dioxide and sulphates scatterplot by quality
ggplot(aes(x = total.sulfur.dioxide, y = sulphates, color = quality),
       data = redwine) +
  geom_jitter() +
  scale_color_brewer(type = 'div') +
  theme_dark() +
  ylim(0, quantile(redwine$sulphates, 0.99)) +
  scale_y_log10() +
  geom_smooth(method = 'lm', se=FALSE) 
```

除评分最低的红葡萄酒外，品质越高的红葡萄酒含有较多的硫酸盐。
总二氧化硫含量与硫酸盐含量之间并没有预想的相关性。

# 多变量分析

###  探讨你在这部分探究中观察到的一些关系。通过观察感兴趣的特性，是否存在相互促进的特性？
酒精度、挥发性酸、柠檬酸、硫酸盐这4个变量与红葡萄酒品质的相关性均低于0.5，没有发现存在相互促进的特性。

### 这些特性之间是否存在有趣或惊人的联系呢？
硫酸盐和总二氧化硫无相关性，而我预期这两者呈正相关。
柠檬酸带来的风味可以给红葡萄酒加分，挥发性酸中的乙酸会带来刺鼻的醋味给葡萄酒减分。而柠檬酸和挥发性酸呈现负相关，是不是存在一种影响因素可以在降低挥发性酸的同时增加柠檬酸？

### 选项：你是否创建过数据集的任何模型？讨论你模型的优缺点。

------

# 定稿图与总结

### 绘图一
```{r echo=FALSE, message=FALSE, warning=FALSE, Plot_One}
p1 <- ggplot(data=redwine, aes(x = quality, y = alcohol)) +
  geom_jitter( alpha = 0.2, color = 'orange') +
  geom_boxplot(alpha = 0.2) +
  ylim(8, quantile(redwine$alcohol, 0.99)) +
  scale_y_log10() +
  stat_summary(fun.y = "mean", 
               geom = "point",
               shape = 4) +
  labs(y = 'alcohol(log10) (% by volume)', title = 'Alcohol(log10) by Quality')

p2 <- ggplot(data=redwine, aes(x = quality, y = volatile.acidity)) +
  geom_jitter( alpha = 0.2, color = 'orange') +
  geom_boxplot(alpha = 0.2) +
  ylim(0, quantile(redwine$volatile.acidity, 0.99)) +
  stat_summary(fun.y = "mean", 
               geom = "point",
               shape = 4) +
  labs(y = 'volatile acidity (g / dm^3)', title = 'Volatile acidity by Quality')

p3 <- ggplot(data=redwine, aes(x = quality, y = citric.acid)) +
  geom_jitter( alpha = 0.2, color = 'orange') +
  geom_boxplot(alpha = 0.2) +
  ylim(0.001, quantile(redwine$citric.acid, 0.99)) +
  stat_summary(fun.y = "mean", 
               geom = "point",
               shape = 4) +
  labs(y = 'citric acid (g / dm^3)', title = 'Citric acid by Quality')

p4 <- ggplot(data=redwine, aes(x = quality, y = sulphates)) +
  geom_jitter( alpha = 0.2, color = 'orange') +
  geom_boxplot(alpha = 0.2) +
  ylim(0.3, quantile(redwine$sulphates, 0.99)) +
  scale_y_log10() +
  stat_summary(fun.y = "mean", 
               geom = "point",
               shape = 4) +
  labs(y = 'sulphates(log10) (g / dm^3)', title = 'Sulphates(log10) by Quality')
grid.arrange(p1, p2, p3, p4, ncol = 2)
```

### 描述一
- 酒精度(log10)与红葡萄酒品质呈正相关
- 挥发性酸与红葡萄酒品质呈负相关
- 柠檬酸与红葡萄酒品质呈正相关
- 硫酸盐(log10)含量与红葡萄酒品质呈正相关

### 绘图二
```{r echo=FALSE, Plot_Two}
ggplot(aes(x = alcohol, y = density, color = quality),
       data = redwine) +
  #geom_point(alpha = 0.2) +
  geom_jitter() +
  scale_x_log10() +
  scale_color_brewer(type = 'div') +
  theme_dark() +
  geom_smooth(method = 'lm', se=FALSE) +
  labs(x = 'alcohol(log10) (% by volume)',
       y = 'density (g/cm^3)',
       title = 'Alcohol(log10) and Density Scatterplot by Quality')
```

### 描述二

对于每一种评分，密度均与酒精度呈负相关。评分越高的酒的酒精度也越高。

### 绘图三
```{r echo=FALSE, message=FALSE, warning=FALSE, Plot_Three}
ggplot(aes(x = volatile.acidity, y = citric.acid, color = quality),
       data = redwine) +
  geom_jitter() +
  ylim(0, quantile(redwine$citric.acid, 0.99)) +
  scale_y_sqrt() +
  coord_cartesian(ylim = c(0.01, 0.9)) +
  scale_color_brewer(type = 'div') +
  theme_dark() +
  geom_smooth(method = 'lm', se=FALSE) +
  labs(x = 'volatile acidity(acetic acid - g / dm^3)',
       y = 'citric acid(sqrt)  (g / dm^3)',
       title = 'Volatile Acidity and Citric Acid(sqrt) Scatterplot by Quality')
```

### 描述三
评分高的红葡萄酒含有更多的柠檬酸和更少的挥发性酸。因为柠檬酸带来的风味可以给红葡萄酒加分，挥发性酸中的乙酸会带来刺鼻的醋味给葡萄酒减分。而图中显示，柠檬酸和挥发性酸呈现负相关，是不是存在一种影响因素可以在降低挥发性酸的同时增加柠檬酸？

# 反思
分析过程中有3个方面让我觉得没有成就感：  
1.红葡萄酒品质数据集中缺乏像钻石数据集中的多个定序变量，因此不能以预想的方式从多个维度来进行分析，更多的只能进行单、双变量分析；  
2.没有发现对红葡萄酒品质相关性特别高的变量；  
3.一些预期出现的结果要么没有出现，要么与预期相反。

但经过这么多的分析，我意识到现实中的情况很复杂，很多因素相辅相成，且会含有我尚未观察到的相互作用机理，多种因素协同影响结果是非常正常的现象，这也凸现了数据分析的重要性。
此外，通过数据分析破除了我对总二氧化硫与硫酸盐的关系、柠檬酸与挥发性酸的关系的猜想，说明分析问题不能只靠直觉，而更应该靠可靠的数据分析。 

考虑到这个数据集只有1599个观察值，且大部分都是中等品质的红葡萄酒，将来可以考虑加大数据量，特别是优质红酒的数据量。此外，葡萄酒的品质还与葡萄本身的种类和特点有关，将来可以考虑在数据集中加上此内容，以便更好的预测葡萄酒的品质。