第 5 课
========================================================

### 多变量数据
注释：

***

### 年龄标记为彩色的自我感知关注量
注释：

***

### 第三个定性变量 Third Qualitative Variable
注释：

```{r}
library(ggplot2)
pf = read.delim('pseudo_facebook.tsv')
ggplot(aes(x = gender, y = age),
       data = subset(pf, !is.na(gender))) +
  geom_boxplot() +
  stat_summary(fun.y = mean, geom = 'point', shape = 4)
```
```{r}
ggplot(aes(x = age, y = friend_count),
       data = subset(pf, !is.na(gender))) +
  geom_line(aes(color = gender), stat = 'summary', fun.y = median)
```
```{r}
suppressMessages(library(dplyr))
pf.fc_by_age_gender <- pf %>%
  filter(!is.na(gender)) %>%
  group_by(age, gender) %>%
  summarise(mean_friend_count = mean(friend_count),
            median_friend_count = median(friend_count),
            n = n()) %>%
  ungroup() %>%
  arrange(age)
head(pf.fc_by_age_gender)
```

***

### 绘制条件总结 Plotting Conditional Summaries
注释：

```{r}
ggplot(aes(x = age, y = median_friend_count), 
       data = pf.fc_by_age_gender) +
  geom_line(aes(color = gender))
```

***

### 思考比率
注释：

***

### 又宽又长的格式
注释：

***

### 改变数据
注释：

```{r}
library(reshape2)
pf.fc_by_age_gender.wide <- dcast(pf.fc_by_age_gender,
                                  age ~ gender,
                                  value.var = 'median_friend_count')
head(pf.fc_by_age_gender.wide)
```

我们还可以使用 dplyr 和 tidyr 包创建相似的数据框：
```{r}
libraray(tidyr)
pf.fc_by_age_gender.wide <- subset(pf.fc_by_age_gender[c('age', 'gender', 'median_friend_count')],!is.na(gender)) %>% 
    spread(gender, median_friend_count) %>% 
    mutate(ratio = male / female) 

head(pf.fc_by_age_gender.wide)
```

***

### 比率图 Ratio Plot
注释：
 The linetype parameter can take the values 0-6:
 0 = blank, 1 = solid, 2 = dashed
 3 = dotted, 4 = dotdash, 5 = longdash
 6 = twodash
 alpha 是啥不知道啊？
```{r}
ggplot(aes(x = age,y = female / male),
       data = pf.fc_by_age_gender.wide) +
  geom_line() +
  geom_hline(yintercept = 1, alpha = 0.3, linetype = 2)
```

***

### 第三个定性变量 Third Quantitative Variable
注释：

```{r}
pf$year_joined <- floor(2014 - pf$tenure/365)
summary(pf$year_joined)
table(pf$year_joined)
```

***

### 减少一个变量 Cut a Variable
注释：
Create a new variable in the data frame
called year_joined.bucket by using
the cut function on the variable year_joined.

You need to create the following buckets for the
new variable, year_joined.bucket

       (2004, 2009]
       (2009, 2011]
       (2011, 2012]
       (2012, 2014]

Note that a parenthesis means exclude the year and a
bracket means include the year.

```{r}
pf$year_joined.bucket <- cut(pf$year_joined, 
                             c(2004, 2009, 2011, 2012, 2014))
```

```{r}
table(pf$year_joined.bucket)
```

***

### 同时绘制 Plotting it All Together
注释：
```{r}
table(pf$year_joined.bucket, useNA ='ifany')

```


```{r}
ggplot(aes(x = age, y = friend_count), 
       data = subset(pf, !is.na(year_joined.bucket))) + 
  geom_line(aes(color = year_joined.bucket), 
            stat = 'summary', fun.y = median)
```

***

### 绘制总平均值 Plot the Grand Mean
注释：

```{r}
ggplot(aes(x = age, y = friend_count), 
       data = subset(pf, !is.na(year_joined.bucket))) + 
  geom_line(aes(color = year_joined.bucket), 
            stat = 'summary', 
            fun.y = mean) +
  geom_line(stat = 'summary', fun.y = mean, linetype = 2)

```

***

### 交友率 Friending Rate
注释：3rd Q只有0.5+，应该有很多outlier

```{r}
with(subset(pf, tenure >= 1), summary(friend_count / tenure))
```

***

### 开始交友 Friendships Initiated
注释：

平均交友率是什么？

最大交友率是什么？

```{r}
ggplot(aes(x = tenure, y = friendships_initiated/tenure),
       data = subset(pf, tenure >= 1)) +
  geom_line(aes(color = year_joined.bucket))
  
```

***

### 再次访问方差权衡 Bias-Variance Tradeoff Revisited 偏差方差折衷???
注释：

```{r}

ggplot(aes(x = tenure, y = friendships_initiated / tenure),
       data = subset(pf, tenure >= 1)) +
  geom_line(aes(color = year_joined.bucket),
            stat = 'summary',
            fun.y = mean)

ggplot(aes(x = 7 * round(tenure / 7), y = friendships_initiated / tenure),
       data = subset(pf, tenure > 0)) +
  geom_line(aes(color = year_joined.bucket),
            stat = "summary",
            fun.y = mean)

ggplot(aes(x = 30 * round(tenure / 30), y = friendships_initiated / tenure),
       data = subset(pf, tenure > 0)) +
  geom_line(aes(color = year_joined.bucket),
            stat = "summary",
            fun.y = mean)

ggplot(aes(x = 90 * round(tenure / 90), y = friendships_initiated / tenure),
       data = subset(pf, tenure > 0)) +
  geom_line(aes(color = year_joined.bucket),
            stat = "summary",
            fun.y = mean)

```

```{r}
ggplot(aes(x = 7 * round(tenure / 7), y = friendships_initiated / tenure),
       data = subset(pf, tenure > 0)) +
  geom_smooth(aes(color = year_joined.bucket))
```

***

### Sean 对 NFL 粉丝情绪的研究
注释：

***

###  Yogurt 数据集简介
注释：

***

### 再次访问直方图 Histograms Revisited
注释：

```{r}
yo <- read.csv('yogurt.csv')
str(yo)

yo$id <- factor(yo$id)
str(yo)
```

```{r}
qplot(data = yo, x = price, fill = I('#F79420'))
```

***

### 购买数量 Number of Purchases
注释：价格的3rd Q和最大值一样

```{r}
summary(yo)
length(unique(yo$price))
unique(yo$price)
table(yo$price)
```
```{r}
yo <- transform(yo, all.purchases = strawberry + blueberry + pina.colada + plain + mixed.berry)
summary(yo$all.purchases)

```
略繁琐的替代方案
```{r}
yo$all.purchases <- yo$trawberry + yo$blueberry + yo$pina.colada + yo$plain + yo$mixed.berry
```


***

### 随时间变化的价格 Prices over Time
注释：

```{r}
qplot(x = all.purchases, data = yo, binwidth = 1, fill = I('#099DD9'))
```

```{r}
ggplot(aes(x = time, y = price), data = yo) +
  geom_jitter(alpha = 1/4, shape =21, fill = I('#F79420'))
```

***

### 抽样观察
注释：

***

### 观察家庭的样本 Looking at Sample of Households

```{r}

```

***

### 交叉分组数据的缺点
注释：

***

### 许多变量
注释：

***

### 散点图矩阵
注释：

***

### 更多变量
注释：

***

### 热点图
注释：

```{r}
nci <- read.table("nci.tsv")
colnames(nci) <- c(1:64)
```

```{r}
nci.long.samp <- melt(as.matrix(nci[1:200,]))
names(nci.long.samp) <- c("gene", "case", "value")
head(nci.long.samp)

ggplot(aes(y = gene, x = case, fill = value),
  data = nci.long.samp) +
  geom_tile() +
  scale_fill_gradientn(colours = colorRampPalette(c("blue", "red"))(100))
```

***

### 分析三个及三个以上变量
思考：

***

点击 **KnitHTML** 查看你的成果和这节课的 html 页面、
答案和注释！
